{"present": {"1 Singular": {"Affirmative": "tugaim", "Question": "an dtugaim?", "Negative": "n\u00ed thugaim"}, "2 Singular": {"Affirmative": "tugann t\u00fa", "Question": "an dtugann t\u00fa?", "Negative": "n\u00ed thugann t\u00fa"}, "3 Singular": {"Male": {"Affirmative": "tugann s\u00e9", "Question": "an dtugann s\u00e9?", "Negative": "n\u00ed thugann s\u00e9"}, "Female": {"Affirmative": "tugann s\u00ed", "Question": "an dtugann s\u00ed?", "Negative": "n\u00ed thugann s\u00ed"}}, "1 Plural": {"Compressed": {"Affirmative": "tugaimid", "Question": "an dtugaimid?", "Negative": "n\u00ed thugaimid"}, "Extended": {"Affirmative": "tugann muid", "Question": "an dtugann muid?", "Negative": "n\u00ed thugann muid"}}, "2 Plural": {"Affirmative": "tugann sibh", "Question": "an dtugann sibh?", "Negative": "n\u00ed thugann sibh"}, "3 Plural": {"Affirmative": "tugann siad", "Question": "an dtugann siad?", "Negative": "n\u00ed thugann siad"}, "Passive": {"Affirmative": "tugtar", "Question": "an dtugtar?", "Negative": "n\u00ed thugtar"}}, "future": {"1 Singular": {"Affirmative": "tabharfaidh m\u00e9", "Question": "an dtabharfaidh m\u00e9?", "Negative": "n\u00ed thabharfaidh m\u00e9"}, "2 Singular": {"Affirmative": "tabharfaidh t\u00fa", "Question": "an dtabharfaidh t\u00fa?", "Negative": "n\u00ed thabharfaidh t\u00fa"}, "3 Singular": {"Male": {"Affirmative": "tabharfaidh s\u00e9", "Question": "an dtabharfaidh s\u00e9?", "Negative": "n\u00ed thabharfaidh s\u00e9"}, "Female": {"Affirmative": "tabharfaidh s\u00ed", "Question": "an dtabharfaidh s\u00ed?", "Negative": "n\u00ed thabharfaidh s\u00ed"}}, "1 Plural": {"Compressed": {"Affirmative": "tabharfaimid", "Question": "an dtabharfaimid?", "Negative": "n\u00ed thabharfaimid"}, "Extended": {"Affirmative": "tabharfaidh muid", "Question": "an dtabharfaidh muid?", "Negative": "n\u00ed thabharfaidh muid"}}, "2 Plural": {"Affirmative": "tabharfaidh sibh", "Question": "an dtabharfaidh sibh?", "Negative": "n\u00ed thabharfaidh sibh"}, "3 Plural": {"Affirmative": "tabharfaidh siad", "Question": "an dtabharfaidh siad?", "Negative": "n\u00ed thabharfaidh siad"}, "Passive": {"Affirmative": "tabharfar", "Question": "an dtabharfar?", "Negative": "n\u00ed thabharfar"}}, "past": {"1 Singular": {"Affirmative": "thug m\u00e9", "Question": "ar thug m\u00e9?", "Negative": "n\u00edor thug m\u00e9"}, "2 Singular": {"Affirmative": "thug t\u00fa", "Question": "ar thug t\u00fa?", "Negative": "n\u00edor thug t\u00fa"}, "3 Singular": {"Male": {"Affirmative": "thug s\u00e9", "Question": "ar thug s\u00e9?", "Negative": "n\u00edor thug s\u00e9"}, "Female": {"Affirmative": "thug s\u00ed", "Question": "ar thug s\u00ed?", "Negative": "n\u00edor thug s\u00ed"}}, "1 Plural": {"Compressed": {"Affirmative": "thugamar", "Question": "ar thugamar?", "Negative": "n\u00edor thugamar"}, "Extended": {"Affirmative": "thug muid", "Question": "ar thug muid?", "Negative": "n\u00edor thug muid"}}, "2 Plural": {"Affirmative": "thug sibh", "Question": "ar thug sibh?", "Negative": "n\u00edor thug sibh"}, "3 Plural": {"Compressed": {"Affirmative": "thug siad", "Question": "ar thug siad?", "Negative": "n\u00edor thug siad"}, "Extended": {"Affirmative": "thugadar", "Question": "ar thugadar?", "Negative": "n\u00edor thugadar"}}, "Passive": {"Affirmative": "tugadh", "Question": "ar tugadh?", "Negative": "n\u00edor tugadh"}}, "condi": {"1 Singular": {"Affirmative": "thabharfainn", "Question": "an dtabharfainn?", "Negative": "n\u00ed thabharfainn"}, "2 Singular": {"Affirmative": "thabharf\u00e1", "Question": "an dtabharf\u00e1?", "Negative": "n\u00ed thabharf\u00e1"}, "3 Singular": {"Male": {"Affirmative": "thabharfadh s\u00e9", "Question": "an dtabharfadh s\u00e9?", "Negative": "n\u00ed thabharfadh s\u00e9"}, "Female": {"Affirmative": "thabharfadh s\u00ed", "Question": "an dtabharfadh s\u00ed?", "Negative": "n\u00ed thabharfadh s\u00ed"}}, "1 Plural": {"Compressed": {"Affirmative": "thabharfaimis", "Question": "an dtabharfaimis?", "Negative": "n\u00ed thabharfaimis"}, "Extended": {"Affirmative": "thabharfadh muid", "Question": "an dtabharfadh muid?", "Negative": "n\u00ed thabharfadh muid"}}, "2 Plural": {"Affirmative": "thabharfadh sibh", "Question": "an dtabharfadh sibh?", "Negative": "n\u00ed thabharfadh sibh"}, "3 Plural": {"Compressed": {"Affirmative": "thabharfaid\u00eds", "Question": "an dtabharfaid\u00eds?", "Negative": "n\u00ed thabharfaid\u00eds"}, "Extended": {"Affirmative": "thabharfadh siad", "Question": "an dtabharfadh siad?", "Negative": "n\u00ed thabharfadh siad"}}, "Passive": {"Affirmative": "thabharfa\u00ed", "Question": "an dtabharfa\u00ed?", "Negative": "n\u00ed thabharfa\u00ed"}}, "imper": {"1 Singular": {"Affirmative": "tugaim!", "Negative": "n\u00e1 tugaim!"}, "2 Singular": {"Affirmative": "tabhair!", "Negative": "n\u00e1 tabhair!"}, "3 Singular": {"Male": {"Affirmative": "tugadh s\u00e9!", "Negative": "n\u00e1 tugadh s\u00e9!"}, "Female": {"Affirmative": "tugadh s\u00ed!", "Negative": "n\u00e1 tugadh s\u00ed!"}}, "1 Plural": {"Compressed": {"Affirmative": "tugaimis!", "Negative": "n\u00e1 tugaimis!"}, "Extended": {"Affirmative": "tugadh muid!", "Negative": "n\u00e1 tugadh muid!"}}, "2 Plural": {"Affirmative": "tugaig\u00ed!", "Negative": "n\u00e1 tugaig\u00ed!"}, "3 Plural": {"Compressed": {"Affirmative": "tugaid\u00eds!", "Negative": "n\u00e1 tugaid\u00eds!"}, "Extended": {"Affirmative": "tugadh siad!", "Negative": "n\u00e1 tugadh siad!"}}, "Passive": {"Affirmative": "tugtar!", "Negative": "n\u00e1 tugtar!"}}, "pastConti": {"1 Singular": {"Affirmative": "thugainn", "Question": "an dtugainn?", "Negative": "n\u00ed thugainn"}, "2 Singular": {"Affirmative": "thugt\u00e1", "Question": "an dtugt\u00e1?", "Negative": "n\u00ed thugt\u00e1"}, "3 Singular": {"Male": {"Affirmative": "thugadh s\u00e9", "Question": "an dtugadh s\u00e9?", "Negative": "n\u00ed thugadh s\u00e9"}, "Female": {"Affirmative": "thugadh s\u00ed", "Question": "an dtugadh s\u00ed?", "Negative": "n\u00ed thugadh s\u00ed"}}, "1 Plural": {"Compressed": {"Affirmative": "thugaimis", "Question": "an dtugaimis?", "Negative": "n\u00ed thugaimis"}, "Extended": {"Affirmative": "thugadh muid", "Question": "an dtugadh muid?", "Negative": "n\u00ed thugadh muid"}}, "2 Plural": {"Affirmative": "thugadh sibh", "Question": "an dtugadh sibh?", "Negative": "n\u00ed thugadh sibh"}, "3 Plural": {"Compressed": {"Affirmative": "thugaid\u00eds", "Question": "an dtugaid\u00eds?", "Negative": "n\u00ed thugaid\u00eds"}, "Extended": {"Affirmative": "thugadh siad", "Question": "an dtugadh siad?", "Negative": "n\u00ed thugadh siad"}}, "Passive": {"Affirmative": "thugta\u00ed", "Question": "an dtugta\u00ed?", "Negative": "n\u00ed thugta\u00ed"}}, "subj": {"1 Singular": {"Affirmative": "go dtuga m\u00e9", "Negative": "n\u00e1r thuga m\u00e9"}, "2 Singular": {"Affirmative": "go dtuga t\u00fa", "Negative": "n\u00e1r thuga t\u00fa"}, "3 Singular": {"Male": {"Affirmative": "go dtuga s\u00e9", "Negative": "n\u00e1r thuga s\u00e9"}, "Female": {"Affirmative": "go dtuga s\u00ed", "Negative": "n\u00e1r thuga s\u00ed"}}, "1 Plural": {"Compressed": {"Affirmative": "go dtugaimid", "Negative": "n\u00e1r thugaimid"}, "Extended": {"Affirmative": "go dtuga muid", "Negative": "n\u00e1r thuga muid"}}, "2 Plural": {"Affirmative": "go dtuga sibh", "Negative": "n\u00e1r thuga sibh"}, "3 Plural": {"Affirmative": "go dtuga siad", "Negative": "n\u00e1r thuga siad"}, "Passive": {"Affirmative": "go dtugtar", "Negative": "n\u00e1r thugtar"}}, "verbal noun": "tabhairt", "verbal adjective": "tugtha"}